# 同一控制下企业无偿划转部分股权的账务处理

提问人：guirongbin 时间：2023-06-02 15:33:
请教陈版和各位老师：A公司分别控制B和C公司，B持有D公司80%股权，B将D公司60%股权无偿划转至C公司名下，B公司持有D公司剩余股权20%采用权益法核算。
问题：
1 、B公司个别报表剩余股权转为权益法核算按照以下哪种方式合适？：
借：长期股权投资
贷：资本公积
OR
借：长期股权投资
贷：年初未分配利润
贷：投资收益
贷：资本公积
贷：其他综合收益
2 、B公司合并报表剩余股权转为公允价值和个别报表账面价值差额确认为资本公积还是投资收益？
3 、C公司合并报表权是否需要考虑还原被合并方合并之前的留存收益？
4 、C公司按照以下合并报表权益法调整对吗还是应该贷方调整至资本公积？：
借：长期股权投资
贷：年初未分配利润
贷：投资收益
贷：资本公积
贷：其他综合收益

回答人：chenyiwei
此问题并无明确规定。个人理解，对于无偿划转事项本身，应按划出资产账面价值冲减权益；但对于剩余资产的核算方法转换影响，仍按准则规定的一般做法处理，将差额计入损益或者追溯调整留存收益。